臺灣雲林地方法院刑事判決
111年度交易字第382號
公  訴  人  臺灣雲林地方檢察署檢察官
被      告  張瑞龍



上列被告因公共危險案件，經檢察官提起公訴（111年度偵字第7
472號），於準備程序進行中，被告就被訴事實為有罪之陳述，
本院裁定行簡式審判程序，判決如下：
    主      文
張瑞龍駕駛動力交通工具而吐氣所含酒精濃度達每公升零點二五
毫克以上，累犯，處有期徒刑柒月。
    事實及理由
壹、犯罪事實
一、張瑞龍於民國111年8月27日下午2時許起至翌（28）日下午1
    時許間之不詳時間，在雲林縣莿桐鄉某友人住處飲用啤酒若
    干後，明知服用酒類後不得駕駛動力交通工具，竟基於酒後
    駕駛動力交通工具之犯意，於111年8月28日下午1時許，自
    上址騎乘車牌號碼000-000號普通重型機車行駛於道路。嗣
    於同日下午1時20分許，行經雲林縣莿桐鄉台一丁與台糖鐵
    道路口附近時，因未戴安全帽為警攔檢盤查，發現其渾身酒
    味，遂對其施以吐氣酒精濃度測試，於同日下午1時28分許
    ，測得吐氣中酒精濃度值達每公升0.57毫克，而查悉上情。
二、案經雲林縣警察局斗六分局報告臺灣雲林地方檢察署檢察官
    偵查起訴。　
貳、程序部分
　　被告張瑞龍所犯之罪，係死刑、無期徒刑、最輕本刑為3年
    以上有期徒刑以外之罪，亦非高等法院管轄第一審案件，被
    告於準備程序就前揭被訴事實為有罪之陳述，經依法告知簡
    式審判程序之旨，並聽取當事人之意見後，本院認無不得或
    不宜依簡式審判程序進行之情形，爰依刑事訴訟法第273條
    之1第1項規定，裁定本案進行簡式審判程序，是本案之證據
    調查，依同法第273條之2規定，不受同法第159條第1項、第
    161條之2、第161條之3、第163條之1及第164條至第170條規
    定之限制。　　
參、認定犯罪事實所憑之證據及理由
　　上開犯罪事實，業經被告於警詢、偵查、本院準備及審理程
    序時均坦承不諱（偵卷第9至12頁、第55至56頁；本院卷第3
    3頁、第34至35頁、第43頁、第45頁），並有雲林縣警察局
    斗六分局莿桐（所、隊）違反公共危險罪酒精測定紀錄表（
    偵卷第13頁）、雲林縣警察局處理『酒後駕車肇事』公共危險
    案件檢測及觀察記錄表（偵卷第15頁）、車輛詳細資料報表
    （偵卷第27頁）、公路監理電子閘門系統資料表（偵卷第29
    至31頁）各1份、雲林縣警察局舉發違反道路交通管理事件
    通知單影本4紙（偵卷第19至20頁）在卷可稽，足認被告前
    開自白與事實相符，堪以採信，本案事證已臻明確，被告犯
    行堪以認定，應依法論科。 
肆、論罪科刑
一、核被告所為，係犯刑法第185條之3第1項第1款之駕駛動力交
    通工具而吐氣所含酒精濃度達每公升0.25毫克以上之罪。
二、累犯之說明
　　按被告構成累犯之事實及應加重其刑之事項，均應由檢察官
    主張並具體指出證明之方法後，經法院踐行調查、辯論程序
    ，方得作為論以累犯及是否加重其刑之裁判基礎（最高法院
    刑事大法庭110年度台上大字第5660號裁定意旨參照）。考
    量現行刑事訴訟法之起訴方式仍採取書面及卷證併送制度，
    檢察官自得於起訴書記載構成累犯之前科事實及證據，並將
    證物一併送交法院。鑑於直接審理原則為嚴格證明法則之核
    心，然若直接審理原則與證據保全或訴訟經濟相衝突時，基
    於派生證據之必要性、真實性以及被告之程序保障，倘當事
    人對於該派生證據之同一性或真實性發生爭執或有所懷疑時
    ，即須提出原始證據或為其他適當之調查；惟當事人如已承
    認該派生證據屬實，或對之並無爭執，而法院復已對該派生
    證據依法踐行調查證據程序，即得採為判斷之依據（最高法
    院111年台上字第3143號、111年度台上字第3734號判決意旨
    參照）。是關於被告構成累犯之事實以及應加重其刑之事項
    ，檢察官均應基於改良式當事人進行主義之精神，踐行主張
    並具體指出證明方法之責任，而當事人若不爭執檢察官所提
    出派生證據之真實性，法院亦已依法踐行證據調查程序，該
    派生證據即得作為論以累犯及是否加重其刑之裁判基礎。查
    被告前因公共危險案件，經本院以107年度交易字第483號判
    處有期徒刑6月，於109年4月10日徒刑易服社會勞動執行完
    畢等情，業經檢察官提出刑案資料查註紀錄表（偵卷第65至
    73頁）、本院107年度交易字第483號判決（本院卷第39至41
    頁）各1份為據，並於起訴書上指明構成累犯之前案所在，
    表明本案與前案之罪質相同，請求依累犯規定加重其刑（本
    院卷第45頁）。復經本院提示臺灣高等法院被告前案紀錄表
    予被告表示意見，向其確認構成累犯之前科，被告表示：沒
    有意見等語（本院卷第45頁）。是被告於受有期徒刑執行完
    畢後5年以內，故意再犯本件有期徒刑以上之罪，為累犯，
    且其構成累犯之前案亦為酒駕之公共危險罪，與本案罪質相
    同，顯見被告對刑罰之反應力薄弱，未能確實悔改，核無司
    法院大法官第775號解釋所謂罪刑不相當之情形。從而，檢
    察官主張被告構成累犯，應依刑法第47條第1項規定加重其
    刑，自屬有理。
三、爰審酌酒精成分對人之意識、控制能力具有不良影響，且會
    導致對週遭事物之辨識及反應能力較平常狀況薄弱，飲酒後
    駕車將對往來之公眾及駕駛人自身皆具有高度危險性，而酒
    後不能駕駛動力交通工具，業經政府機關廣為宣導，各類新
    聞媒體亦報導多年，被告亦有多次因酒後駕車遭法院判刑之
    紀錄（構成累犯部分不重複評價），此有臺灣高等法院被告
    前案紀錄表存卷可考，被告對此應有相當之認識，但其卻一
    再漠視國家禁令及用路人之安全，竟仍在飲酒後騎乘普通重
    型機車行駛於道路，枉顧自身及公眾往來之交通安全，構成
    其他用路人生命、財產安全之危險，實未見被告有何警惕或
    克制自己之心，且本次所測得之吐氣酒精濃度高達每公升0.
    57毫克，所為誠屬不該；惟念其犯後坦承犯行，犯後態度尚
    可，兼衡被告自陳高職畢業之學歷，務農為業，月薪約新臺
    幣1萬多元，離婚，育有2名成年子女，家中尚有母親需由其
    扶養照顧，現與母親同住之生活家庭經濟狀況（本院卷第46
    頁），兼衡本次酒後駕車幸未造成其他用路人傷亡，被告之
    生活狀況、犯罪動機、情節等一切情狀，量處如主文所示之
    刑。　　　　
伍、應適用之法律
一、刑事訴訟法第273條之1第1項、第299條第1項前段。
二、刑法第185條之3第1項第1款、第47條第1項。
三、刑法施行法第1條之1第1項。
本案經檢察官李鵬程提起公訴，檢察官劉建良到庭執行職務。
中　　華　　民　　國　　111 　 年　　12　　月　　20 　日
                  刑事第六庭   法  官  簡伶潔
如不服本判決應於收受判決後20日內向本院提出上訴書狀，並應
敘述具體理由；其未敘述上訴理由者，應於上訴期間屆滿後20日
內向本院補提理由書（均須按他造當事人之人數附繕本）。「切
勿逕送上級法院」。
以上正本證明與原本無異
                              書記官  段瑋鈴
中　　華　　民　　國　　111 　年　　12　　月　　21　　日
                               
附錄本案論罪科刑法條全文：
中華民國刑法第185條之3
駕駛動力交通工具而有下列情形之一者，處3年以下有期徒刑，
得併科30萬元以下罰金：
一、吐氣所含酒精濃度達每公升零點二五毫克或血液中酒精濃度
    達百分之零點零五以上。
二、有前款以外之其他情事足認服用酒類或其他相類之物，致不
    能安全駕駛。
三、服用毒品、麻醉藥品或其他相類之物，致不能安全駕駛。
因而致人於死者，處3年以上10年以下有期徒刑，得併科2百萬元
以下罰金；致重傷者，處1年以上7年以下有期徒刑，得併科1百
萬元以下罰金。
曾犯本條或陸海空軍刑法第54條之罪，經有罪判決確定或經緩起
訴處分確定，於十年內再犯第1項之罪因而致人於死者，處無期
徒刑或5年以上有期徒刑，得併科3百萬元以下罰金；致重傷者，
處3年以上10年以下有期徒刑，得併科2百萬元以下罰金。